臺灣新北地方法院刑事判決
110年度審易字第2162號
公  訴  人  臺灣新北地方檢察署檢察官
被      告  林俊利


                （現於法務部○○○○○○○○○○○執行）
上列被告因竊盜案件，經檢察官提起公訴（110年度偵字第17871
號、第19366號、第21331號、第23145號、第23533號、第23689
號、第24095號、第24096號、第24097號、第24102號、第24372
號、第24340號、第24386號、第24390號、第24429號、第25388
號、第25396號、第26082號、第26116號、第25741號、第25780
號），被告於準備程序中為有罪之陳述，經裁定進行簡式審判程
序，並判決如下：
    主  文
林俊利犯如附表所示之各罪，累犯，各處如附表「主文及沒收」
欄所示之刑（含沒收）。附表編號1、3、5、7至11、13至17、19
、20、22至28所示拘役部分，應執行拘役壹佰貳拾日，如易科罰
金，以新臺幣壹仟元折算壹日；附表編號2、4、6、12、18、21
所示有期徒刑部分，應執行有期徒刑壹年，如易科罰金，以新臺
幣壹仟元折算壹日。
    事  實
一、林俊利基於意圖為自己不法所有之犯意，分別於附表所示之
    時間及地點，以附表所示之方式，竊取如附表所示之物品。
二、案經謝淵兆、蔡友勝、羅暐傑、柯瑋傑、張心怡、陳藝文、
    葉俊彬、張芬真、黃思耘、楊語妡、陳逸萱、李妤婕、盧志
    華、許家豪、洪尚詮、林于正、洪金蓮訴由新北市政府警察
    局板橋分局；韓宇倫、陳致瑋、葉子健、張展華訴由新北市
    政府警察局中和分局；鍾松祐、許永泰訴由新北市政府警察
    局海山分局報請臺灣新北地方檢察署檢察官偵查起訴。
    理  由
一、程序方面：
    本件被告林俊利所犯均係死刑、無期徒刑、最輕本刑為3年
    以上有期徒刑以外之罪，亦非高等法院管轄第一審案件，其
     於準備程序進行中就被訴事實均為有罪之陳述，經告以簡
    式 審判程序之旨，並聽取檢察官及被告之意見後，本院依
    刑事 訴訟法第273條之1第1項之規定，裁定進行簡式審判程
    序。
二、實體方面：
  ㈠認定犯罪事實所憑證據及理由：
    上揭犯罪事實，業據被告於警詢、偵查及本院準備程序與審
    理時自白不諱（詳如附表「證據及出處」欄所載及本院卷附
    民國111年1月12日準備程序筆錄及簡式審判筆錄），並有如
    附表「證據及出處」欄內所揭示之各項證據可資佐證。足見
    被告上開任意性之自白，皆核與事實相符。本件事證明確，
    被告之犯行均洵堪認定。
  ㈡論罪科刑理由：
    1.論罪之理由：
      ⑴核被告就附表編號1至26、28部分所為，均係犯刑法第32
        0條第1項之竊盜罪；另就附表編號27部分所為，則係犯
        同法第320條第3項、第1項之竊盜未遂罪。
      ⑵被告所犯上揭28次之犯行，侵害相異被害人之財產法益
        ，犯意各別，行為互殊，顯係各別起意，應予分論併罰
        。
    2.科刑之理由：
      ⑴累犯，加重其刑（僅列最近合於累犯之前科）：
　　　　經查：被告前於108年間，因竊盜案件，經本院以108年
        度簡字第6140號判決判處拘役30日、有期徒刑3月確定
        ，有期徒刑3月部分於109年5月5日執行完畢等情，有臺
        灣高等法院被告前案紀錄表在卷可徵。其於有期徒刑執
        行完畢後，5年內故意再犯本件有期徒刑以上之28罪，
        均為累犯。再本院考量被告前已有上述竊盜案件之前科
        紀錄，並經徒刑執行完畢，理應產生警惕作用，而不再
        觸犯有期徒刑以上之罪，然而被告卻故意再犯本件竊盜
        之28罪，足見被告有其特別惡性，且上開所載前罪之徒
        刑執行並無成效，其對於刑罰之反應力明顯薄弱，故認
        上開28罪，皆仍有必要依刑法第47條第1項之規定各加
        重其刑。
      ⑵又如附表編號27所示犯行，被告雖已著手於竊盜行為之
        實施，惟未發生竊盜財物之結果，其犯罪尚屬未遂，此
        部分犯行爰依刑法第25條第2項規定減輕其刑，並依法
        先加後減輕之。
　　　⑶刑法第57條科刑之審酌：
　　　　爰以行為人之責任為基礎，並審酌被告具有謀生能力，
        卻不思以正當途徑賺取所需，率爾多次以類似手法竊取
        他人財物，造成告訴（被害）人受有財產上損害，所為
        應予非難。再分別考量附表編號1、3、7至11、13至16
        、19、22、23、25、28竊得之物品價值較低；附表編號
        2、4、5、6、12、17、18、20、21、24、26係竊取較高
        價值之財物；另附表編號5、17、20、23、24、25、26
        部分已與各該告訴（被害）人達成調解，有本院111年1
        月12日調解筆錄在卷可參，渠等所受損害已有減輕；復
        考量被告犯後尚能坦承犯行之態度尚可；兼衡被告自陳
        高中肄業之智識程度、未婚、入監前從事道路標線工作
        、尚有年邁母親需其照顧（見本院111年1月12日審判筆
        錄第11頁）等一切情狀，分別量處如附表所示之刑，並
        均諭知易科罰金之折算標準，復分別定其應執行之刑暨
        諭知易科罰金之折算標準如主文所示。
　　　⑷至本件公訴意旨固表示被告短時間內犯大量竊盜案件，
        若各次竊盜犯行僅判處拘役，於日後各案件定應執行刑
        時，恐因刑法第51條第6款拘役定執行刑不得逾120日之
        規定，使被告罪刑無法充分評價，變相獎勵犯罪，故請
        判處有期徒刑以上之刑等語，此固非無見，惟按法院之
        量刑中，可大別為刑種之選擇，以及刑度之考量，此兩
        者間恆具有邏輯上之先後次序概念，刑種之選擇毋寧為
        法院量刑之先決事項，而就刑種之選擇，應尋求被告犯
        罪行為所生之損害及罪責間平衡點上之法，並兼顧刑期
        無刑之刑罰理念。查：本件被告犯如附表1、3、7至11
        、13至16、19、22、23、25、28所示之犯行，所造成他
        人之財產損害，最低或為200元（即附表編號7）、最高
        亦不過為4,900元（即附表編號8），均非價值極高之物
        ；另附表編號5、17、20、23、24、25、26部分則已與
        各該告訴（被害）人達成調解，渠等所受損害已有減輕
        ，且審酌本件被告所犯之罪名分別為竊盜罪、竊盜未遂
        罪，均屬侵害他人之財產法益，考量本件被告之犯罪手
        段均尚稱平和，並未造成他人財產以外之損害等客觀情
        狀，認附表編號1、3、5、7至11、13至17、19、20、22
        至28所示各罪刑種之選擇，應以拘役即足以罰當其罪，
        併此敘明。　
三、沒收：
  ㈠按犯罪所得，屬於犯罪行為人者，沒收之；犯罪所得之沒收
    ，於全部或一部不能沒收或不宜執行沒收時，追徵其價額；
    犯罪所得已實際合法發還被害人者，不予宣告沒收或追徵；
    宣告前二條之沒收或追徵，有過苛之虞、欠缺刑法上之重要
    性、犯罪所得價值低微，得不宣告或酌減之，刑法第38條之
    1 第1 項前段、第3 項、第5 項、第38條之2 第2 項分別定
    有明文。
　㈡經查，附表編號1至4、6至14、16、18、21、22、28「主文及
    沒收」欄所示之物，均屬被告之犯罪所得，且此部分犯罪所
    得未據扣案，是應依刑法第38條之1第1項、第3項規定，諭
    知沒收，並於全部或一部不能沒收或不宜執行沒收時，追徵
    其價額。　
  ㈢再查，本件被告竊得如附表編號5、17、20、23、24、26「犯
    罪方法及所得財物」欄所載之物品，雖未扣案，惟被告已與
    各該告訴（被害）人達成和解，此有本院上開調解筆錄在卷
    可參，是本院認被告與上開告訴（被害）人等就本件所成立
    之調解內容，已達到沒收制度剝奪被告犯罪所得之立法目的
    ，如於本案仍諭知沒收被告上揭犯罪所得，將使被告承受過
    度之不利益，顯屬過苛，爰依刑法第38條之2第2項之規定，
    不予宣告沒收。
　㈣另附表編號6至9、12、14至16、19、20、24至26「犯罪方法
    及所得財物」欄所載經各告訴（被害）人領回之物品，爰依
    刑法第38條之1第5項之規定，不予宣告沒收或追徵，併予敘
    明。
　㈤至被告竊得之如附表編號2、5、6、8、9、16、17、21、23、
    24、28「犯罪方法及所得財物」欄所載之各告訴（被害）人
    之身分證、汽、機車駕照、健保卡、學生證、信用卡、金融
    卡、存摺、鑰匙等物品，均具有個人專屬性，一旦遺失均須
    申請掛失、註銷並重新申請領用或更換鎖座，是前開物品即
    已失去功用，如對上開物品宣告沒收或追徵，實欠缺刑法上
    之重要性，爰均依刑法第38條之2第2項之規定，不予宣告沒
    收或追徵，附此敘明。
四、本件不予宣告強制工作的說明：
  ㈠公訴意旨雖以被告自106年起至今，即有多達2、30件之竊盜
    前案紀錄，且屢於為警查獲後旋即再犯，並經法院判決處刑
    並執行，仍不知悔改，所犯竊盜案件從未間斷，現尚有眾多
    竊盜案件經偵查或審理中，則其無視法紀，頻頻犯案，顯見
    被告「確有」竊盜犯罪之習慣，對社會秩序及民眾權益均顯
    有危害，且被告並無固定或正當之工作，終日以竊盜之不法
    所得維生，犯罪「頻率極高」，是為矯治其犯罪之惡習，實
    應依竊盜犯贓物犯保安處分條例第3條第1項之規定，諭知於
    刑之執行前，令入勞動場所強制工作3年等語，聲請本院諭
    知於刑之執行前令入勞動場所強制工作3年。
  ㈡惟司法院大法官業於110年12月10日作成釋字第812號解釋，
    解釋文謂：『中華民國94年2月2日修正公布並自95年7月1日
    施行之刑法第90條第1項及第2項前段規定：「（第1項）有
    犯罪之習慣或因遊蕩或懶惰成習而犯罪者，於刑之執行前，
    令入勞動場所，強制工作。（第2項前段）前項之處分期間
    為3年。」95年5月30日修正公布並自同年7月1日施行之竊盜
    犯贓物犯保安處分條例第3條第1項規定：「18歲以上之竊盜
    犯、贓物犯，有犯罪之習慣者，得於刑之執行前，令入勞動
    場所強制工作。」同條例第5條第1項前段規定：「依本條例
    宣告之強制工作處分，其執行以3年為期。」就受處分人之
    人身自由所為限制，均違反憲法第23條比例原則，與憲法第
    8條保障人身自由之意旨不符，均應自本解釋公布之日起失
    其效力。』是自上開解釋於110年12月10日公布後，刑法第90
    條第1項、第2項前段及竊盜犯贓物犯保安處分條例第3條第1
    項、同條例第5條第1項前段，關於強制工作之規定已失其效
    力，即無從再宣告強制工作，附此敘明。
五、適用之法律：
  ㈠刑事訴訟法第273條之1第1項、第299條第1項前段。
  ㈡刑法第320條第1項、第3項、第25條第2項、第47條第1項、第
    51條第5款、第6款、第41條第1項前段、第8項、第38條之1
    第1項前段、第3項。
  ㈢刑法施行法第1條之1第1項。
本案經檢察官許智鈞偵查起訴，由檢察官黃明絹到庭執行職務。
中    華    民    國    111    年     2    月    22   日
                  刑事第二十四庭法  官  潘 長 生 
上列正本證明與原本無異。
如不服本判決應於收受判決後20日內向本院提出上訴書狀，並應
敘述具體理由。其未敘述上訴理由者，應於上訴期間屆滿後20日
內向本院補提理由書（均須按他造當事人之人數附繕本）「切勿
逕送上級法院」。
                                書記官  許 雅 琪
中    華    民    國    111    年     2    月    22   日
附錄本案論罪科刑法條全文：
中華民國刑法第320條
意圖為自己或第三人不法之所有，而竊取他人之動產者，為竊盜
罪，處5 年以下有期徒刑、拘役或50萬元以下罰金。
意圖為自己或第三人不法之利益，而竊佔他人之不動產者，依前
項之規定處斷。
前二項之未遂犯罰之。

附表：　　　　　　　　　
編號 時間 地點 告訴人/被害人 犯罪方法及所得財物 相關證據 主文及沒收 1（即原起訴書附表編號2） 110年2月3日0時25分許 新北市板橋區國泰街68巷對面防火巷內 謝淵兆（告訴人）（未和解） 林俊利行經左揭地點，見謝淵兆所有之車牌號碼000-000號普通重型機車停放該處無人看管，且該機車置物箱未上鎖，認有機可趁，徒手開啟該機車置物箱，竊取謝淵兆所有置於該置物箱內之雨衣1件及雨衣袋子1個（價值共計新臺幣〈下同〉1,000元），得手後隨即逃離現場。 ⑴被告於警詢及偵查中之自白（110年度偵字第19366號偵查卷〈下稱第19366號偵卷〉第5頁至第7頁；110年度偵字第17871號偵查卷〈下稱第17871號偵卷〉第39頁至第54頁）。 ⑵證人即告訴人謝淵兆於警詢中之證述（第19366號偵卷第9頁至第11頁）。　 ⑶監視器錄影畫面翻拍及查獲被告照片共12張（第19366號偵卷第21頁至第26頁）。 林俊利犯竊盜罪，累犯，處拘役貳拾日，如易科罰金，以新臺幣壹仟元折算壹日。未扣案之犯罪所得雨衣壹件、雨衣袋子壹個均沒收，於全部或一部不能沒收或不宜執行沒收時，追徵其價額。 2（即原起訴書附表編號15） 110年2月14日0時55分許 新北市板橋區重慶路245巷22弄人行道前 黃思耘（告訴人）（未和解） 林俊利行經左揭地點，見黃思耘所有之黑色後背包1個（內有現金7,000元、Apple廠牌AirPods藍芽耳機1副、Apple廠牌充電線1條、衣服1套、浴巾2條、咖啡色化妝包1個、學生證1張、鑰匙1串等物，共計價值約1萬3,500元）放置在其停放於該處之機車腳踏板上無人看管，認有機可趁，即徒手竊取黃思耘所有之上黑色後背包1個，得手後隨即逃離現場。 ⑴被告於警詢及偵查中之自白（110年度偵字第24097號偵查卷〈下稱第24097號偵卷〉第7頁至第13頁、第17871號偵卷第39頁至第54頁）。 ⑵證人即告訴人黃思耘於警詢中之證述（第24097號偵卷第15頁至第18頁）。　 ⑶監視器錄影畫面翻拍及查獲被告照片共8張（第24097號偵卷第19頁至第22頁）。 　　 林俊利犯竊盜罪，累犯，處有期徒刑參月，如易科罰金，以新臺幣壹仟元折算壹日。未扣案之犯罪所得現金新臺幣柒仟元、黑色後背包壹個、Apple廠牌AirPods藍芽耳機壹副、Apple廠牌充電線壹條、衣服壹套、浴巾貳條、咖啡色化妝包壹個均沒收，於全部或一部不能沒收或不宜執行沒收時，追徵其價額。 3（即原起訴書附表編號11） 110年3月1日21時40分（起訴書誤載為「23時25分」）許 新北市○○區○○街0○0號前 康淑月（被害人）（未和解） 林俊利行經左揭地點，見康淑月所有之手推車1個（內有雨衣1件、雨傘1支、水果、睡布布卡、貨運單1張、電話單1張，共計價值約1,500元）放置在其停放於該處之機車腳踏板上無人看管，認有機可趁，即徒手竊取康淑月所有之上開手推車1個，得手後隨即逃離現場。 ⑴被告於警詢及偵查中之自白（110年度偵字第23533號偵查卷〈下稱第23533號偵卷〉第7頁至第9頁、第17871號偵卷第39頁至第54頁）。 ⑵證人即被害人康淑月於警詢中之證述（第23533號偵卷第11頁、第12頁）。　 ⑶監視器錄影畫面翻拍照片共4張（第23533號偵卷第19頁、第20頁）。 　　 林俊利犯竊盜罪，累犯，處拘役貳拾日，如易科罰金，以新臺幣壹仟元折算壹日。未扣案之犯罪所得手推車壹個、雨衣壹件、雨傘壹支、水果、睡布布卡均沒收，於全部或一部不能沒收或不宜執行沒收時，追徵其價額。 4（即原起訴書附表編號1） 110年3月8日10時44分許 新北市○○區○○路000巷0弄0號前 許千蕙（被害人）（未和解） 林俊利行經左揭地點，見許千蕙所有之ACER廠牌玫瑰金色筆記型電腦1臺、藍色手提袋1個（價值共計約4萬3,000元）放置在其停放於該處之機車腳踏板上無人看管，認有機可趁，即徒手竊取許千蕙所有之上開筆記型電腦1臺及藍色手提袋1個，得手後隨即逃離現場。 ⑴被告於警詢及偵查中之自白（第17871號偵卷第7頁至第10頁、第39頁至第54頁）。 ⑵證人即被害人許千蕙於警詢中之證述（第17871號偵卷第11頁、第12頁）。　 ⑶監視器錄影畫面翻拍照片共7張（第17871號偵卷第13頁至第19頁）。 　　 林俊利犯竊盜罪，累犯，處有期徒刑參月，如易科罰金，以新臺幣壹仟元折算壹日。未扣案之犯罪所得ACER廠牌玫瑰金色筆記型電腦壹臺、藍色手提袋壹個均沒收，於全部或一部不能沒收或不宜執行沒收時，追徵其價額。 5（即原起訴書附表編號6） 110年3月8日16時12分許 新北市○○區○○路000巷0號前 蔡友勝（告訴人）（已和解） 林俊利行經左揭地點，見蔡友勝所有之銀色後背包1個（內有華南銀行存摺、台新銀行存摺、永豐銀行存摺、中華郵政存摺、玉山銀行存摺各1本、手術器械1批、SAMSUNG廠牌之行動電源1顆、Dunhill廠牌之名片夾1個、捲尺1把〈共計價值約1萬1,000元〉）放置在其停放於左揭地點車牌號碼000-0000號普通重型機車腳踏板上無人看管，認有機可趁，即徒手竊取蔡友勝所有之上開銀色後背包1個，得手後隨即逃離現場。 ⑴被告於警詢及偵查中之自白（110年度偵字第23145號偵查卷〈下稱第23145號偵卷〉第7頁至第15頁、第17871號偵卷第39頁至第54頁）。 ⑵證人即告訴人蔡友勝於警詢中之證述（第23145號偵卷第17頁至第19頁）。　 ⑶監視器錄影畫面翻拍照片共3張（第23145號偵卷第63頁、第65頁）。 　　 林俊利犯竊盜罪，累犯，處拘役參拾日，如易科罰金，以新臺幣壹仟元折算壹日。 6（即原起訴書附表編號17） 110年3月8日23時許 新北市○○區○○○路00巷0弄0號前 陳逸萱（告訴人）（未和解） 林俊利行經左揭地點，見陳逸萱所有之車牌號碼000-0000號普通重型機車停放該處無人看管，且該機車置物箱未上鎖，認有機可趁，徒手開啟該機車置物箱，竊取陳逸萱所有置於該置物箱內之黑色後背包1個（內有行動電源1個、充電線1條、MK廠牌玫瑰金色手錶1支、香奈兒廠牌眼線筆、口紅、唇膏各1個、駕駛執照、健保卡各1張等物，價值共計約3萬元），得手後隨即逃離現場。嗣將竊得之上開黑色後背1個及其內之駕駛執照、健保卡各1張，丟棄在新北市○○區○○○路0段00巷0弄0號前（已由陳逸萱領回）。  ⑴被告於警詢及偵查中之自白（110年度偵字第24372號偵查卷〈下稱第24372號偵卷〉第7頁至第9頁、第17871號偵卷第39頁至第54頁）。 ⑵證人即告訴人陳逸萱於警詢中之證述（第24372號偵卷第11頁至第13頁）。　 ⑶監視器錄影畫面翻拍及查獲贓物照片共9張（第24372號偵卷第15頁、第17頁） 林俊利犯竊盜罪，累犯，處有期徒刑參月，如易科罰金，以新臺幣壹仟元折算壹日。未扣案之犯罪所得行動電源壹個、充電線壹條、MK廠牌玫瑰金色手錶壹支、香奈兒廠牌眼線筆壹個、香奈兒廠牌口紅壹個、香奈兒廠牌唇膏壹個均沒收，於全部或一部不能沒收或不宜執行沒收時，追徵其價額。 7（即原起訴書附表編號21） 110年3月10日12時34分許 新北市○○區○○路000巷00號前人行道上 許家豪（告訴人）（未和解） 林俊利行經左揭地點，見許家豪所有之車牌號碼000-000號普通重型機車停放該處無人看管，且該機車置物箱未上鎖，認有機可趁，徒手開啟該機車置物箱，竊取許家豪所有置於該置物箱內之黑色腰包1個（內有魚餌18個〈價值400元〉、紡車輪1組〈價值400元〉、小型魚餌2包〈價值200元〉），得手後隨即逃離現場，嗣取走上開黑色腰包內小型魚餌2包後，即將其餘物品丟棄在停放於上開地點附近之車號000-0000號普通重型機車車上（已由許家豪領回）。 ⑴被告於警詢及偵查中之自白（110年度偵字第24429號偵查卷〈下稱第24429號偵卷〉第7頁至第9頁、第17871號偵卷第39頁至第54頁）。 ⑵證人即告訴人許家豪於警詢中之證述（第24429號偵卷第11頁至第13頁）。　 ⑶新北市政府警察局板橋分局扣押筆錄、扣押物品目錄表、贓物認領保管單各1份、監視器錄影畫面翻拍及扣案物品照片共14張（第24429號偵卷第15頁至第19頁、第23頁、第27頁至第34頁） 林俊利犯竊盜罪，累犯，處拘役貳拾日，如易科罰金，以新臺幣壹仟元折算壹日。未扣案之犯罪所得小型魚餌貳包均沒收，於全部或一部不能沒收或不宜執行沒收時，追徵其價額。 8（即原起訴書附表編號3） 110年3月10日18時42分許 新北市○○區○○路000號「老芋頭無刺虱目魚店」 韓宇倫（告訴人）（未和解） 林俊利至左揭地點，見韓宇倫所有之書包1個（內有Apple廠牌 AirPods藍芽耳機1副〈價值4,900元〉、書本3本、鑰匙1串）放置在左揭店內廚房冰箱上方無人看管，認有機可趁，即徒手竊取韓宇倫所有之上開書包1個，得手後隨即逃離現場。嗣將竊得之上開書包1個及書本3本，丟棄在新北市中和區國光街36巷底之公園內（已由韓宇倫領回）。 ⑴被告於警詢及偵查中之自白（110年度偵字第21331號偵查卷〈下稱第21331號偵卷〉第7頁至第11頁；第17871號偵卷第39頁至第54頁）。 ⑵證人即告訴人韓宇倫於警詢中之證述（第21331號偵卷第13頁至第18頁）。　 ⑶新北市政府警察局中和分局扣押筆錄、扣押物品目錄表、贓物認領保管單各1份及監視器錄影畫面翻拍照片共5張（第21331號偵卷第31頁至第35頁、第47頁）。　 林俊利犯竊盜罪，累犯，處拘役參拾日，如易科罰金，以新臺幣壹仟元折算壹日。未扣案之犯罪所得Apple廠牌 AirPods藍芽耳機壹副沒收，於全部或一部不能沒收或不宜執行沒收時，追徵其價額。 9（即原起訴書附表編號4） 110年3月10日19時22分許 新北市○○區○○路0號前 陳致瑋（告訴人）（未和解） 林俊利行經左揭地點，見陳致瑋所有之車牌號碼000-0000號普通重型機車停放該處無人看管，且該機車車鑰匙插在車上，認有機可趁，即以該機車鑰匙打開車箱，徒手竊取陳致瑋所有置於該車箱內之黑色腰包1個（內有現金1 ,000元、COACH廠牌之黑色短夾1個、零錢袋1個、汽機車駕照、身分證、健保卡、郵局金融卡、國泰世華金融卡各1張等物），得手後隨即逃離現場，嗣將竊得之黑色腰包1個及其內COACH廠牌黑色短夾1個、身分證、健保卡、國泰世華金融卡各1張，分別丟棄在新北市中和區民生街、新北市板橋區國泰街口之公園內（已由陳致瑋領回）。 ⑴被告於警詢及偵查中之自白（第21331號偵卷第7頁至第11頁；第17871號偵卷第39頁至第54頁）。 ⑵證人即告訴人陳致瑋於警詢中之證述（第21331號偵卷第19頁至第24頁）。　 ⑶新北市政府警察局中和分局國光派出所拾得物收據、遺失（拾得）物領據、新北市政府警察局中和分局扣押筆錄、扣押物品目錄表、贓物認領保管單各1份及監視器錄影畫面翻拍照片共6張（第21331號偵卷第37頁至第45頁、第49頁）。 　　 林俊利犯竊盜罪，累犯，處拘役貳拾日，如易科罰金，以新臺幣壹仟元折算壹日。未扣案之犯罪所得新臺幣壹仟元、零錢袋壹個均沒收，於全部或一部不能沒收或不宜執行沒收時，追徵其價額。 10（即原起訴書附表編號12） 110年3月10日時21時43分許 新北市板橋區南雅南路1段7巷22弄口 陳藝文（告訴人）(未和解） 林俊利行經左揭地點，見陳藝文所有之黑色包包1個（內有文具袋1個、原子筆3支、筆芯4支、剪刀1把、電池1顆、夾板3個、伸縮杯1個、熱水袋1個〈共計價值約984元〉）放置在其停放於左揭地點車牌號碼000-000號普通重型機車腳踏板上無人看管，認有機可趁，即徒手竊取陳藝文所有之上開黑色包包1個，得手後隨即逃離現場。 ⑴被告於警詢及偵查中之自白（110年度偵字第23689號偵查卷〈下稱第23689號偵卷〉第7頁至第9頁、第17871號偵卷第39頁至第54頁）。 ⑵證人即告訴人陳藝文於警詢中之證述（第23689號偵卷第11頁、第12頁）。　 ⑶監視器錄影畫面翻拍、案發現場及查獲被告照片共6張（第23689號偵卷第13頁至第15頁）。 　　 林俊利犯竊盜罪，累犯，處拘役貳拾日，如易科罰金，以新臺幣壹仟元折算壹日。未扣案之犯罪所得黑色包包壹個、文具袋壹個、原子筆參支、筆芯肆支、剪刀壹把、電池壹顆、夾板參個、伸縮杯壹個、熱水袋壹個均沒收，於全部或一部不能沒收或不宜執行沒收時，追徵其價額。 11（即原起訴書附表編號5） 110年3月11日2時23分許 新北市○○區○○路000巷00號前 葉子健（告訴人）（未和解） 林俊利行經左揭地點，見葉子健所有之車牌號碼000-0000號普通重型機車停放該處無人看管，且該機車置物箱未上鎖，認有機可趁，徒手開啟該機車置物箱，竊取葉子健所有置於該置物箱內之警笛式指揮棒1支（價值400元），得手後隨即逃離現場。 ⑴被告於警詢及偵查中之自白（第21331號偵卷第7頁至第11頁；第17871號偵卷第39頁至第54頁）。 ⑵證人即告訴人葉子健於警詢中之證述（第21331號偵卷第25頁至第27頁）。　 ⑶監視器錄影畫面翻拍照片共5張（第21331號偵卷第51頁）。 　　 林俊利犯竊盜罪，累犯，處拘役貳拾日，如易科罰金，以新臺幣壹仟元折算壹日。未扣案之犯罪所得警笛式指揮棒壹支沒收，於全部或一部不能沒收或不宜執行沒收時，追徵其價額。 12（即原起訴書附表編號22） 110年3月15日115時33分許 新北市○○區○○街00號忠孝國中旁 洪尚詮（告訴人）（未和解） 林俊利行經左揭地點，見停放於該處之工程車無人看管，且該工程車車門未上鎖，認有機可趁，徒手開啟該車車門，竊取洪尚詮所有置放於上開工程車內之側背包1個（內有現金1萬9,800元、悠遊卡1 張〈內有1,700元儲值金〉、SAMSUNG廠牌黑色行動電話1支、不詳廠牌行動電話1支等物），得手後隨即逃離現場，嗣林俊利將上開黑色側背包1個及其內之不詳廠牌行動電話1支丟棄在新北市○○區○○街00號忠孝國中旁（已由洪尚詮領回）。 ⑴被告於警詢及偵查中之自白（110年度偵字第25388號偵查卷〈下稱第25388號偵卷〉第7頁至第9頁、第17871號偵卷第39頁至第54頁）。 ⑵證人即告訴人洪尚詮於警詢中之證述（第25388號偵卷第11頁至第13頁）。　 ⑶監視器錄影畫面翻拍照片共4張（第25388號偵卷第19頁、第31頁、第33頁） 林俊利犯竊盜罪，累犯，處有期徒刑參月，如易科罰金，以新臺幣壹仟元折算壹日。未扣案之犯罪所得現金新臺幣壹萬玖仟捌佰元、悠遊卡壹張（內有新臺幣壹仟柒佰元儲值金）、SAMSUNG廠牌黑色行動電話壹支均沒收，於全部或一部不能沒收或不宜執行沒收時，追徵其價額。 13（即原起訴書附表編號7） 110年3月17日0時45分許 新北市○○區○○路00巷0弄00號前 羅暐傑（告訴人）（未和解） 林俊利行經左揭地點，見羅暐傑所有之車牌號碼000-0000號普通重型機車停放該處無人看管，且該機車置物箱未上鎖，認有機可趁，徒手開啟該機車置物箱，竊取羅暐傑所有置於該置物箱內之Apple廠牌 AirPods Pro白色藍芽耳機1副（價值3,500元），得手後隨即逃離現場。 ⑴被告於警詢及偵查中之自白（第23145號偵卷第7頁至第15頁、第17871號偵卷第39頁至第54頁）。 ⑵證人即告訴人羅暐傑於警詢中之證述（第23145號偵卷第21頁至第23頁）。　 ⑶監視器錄影畫面翻拍照片共2張（第23145號偵卷第66頁） 林俊利犯竊盜罪，累犯，處拘役參拾日，如易科罰金，以新臺幣壹仟元折算壹日。未扣案之犯罪所得Apple廠牌 AirPods Pro白色藍芽耳機壹副沒收，於全部或一部不能沒收或不宜執行沒收時，追徵其價額。 14（即原起訴書附表編號18） 110年3月19日18時30分許 新北市○○區○○街0號前 李妤婕（告訴人）（未和解） 林俊利行經左揭地點，見李妤婕所有之車牌號碼000-000號普通重型機車停放該處無人看管，且該機車置物箱未上鎖，認有機可趁，徒手開啟該機車置物箱，竊取李妤婕所有置於該置物箱內之黑色包包1個（價值1,300元，內有USB1個〈價值1,000元〉、皈依證1本），得手後隨即逃離現場。嗣將竊得之黑色包包包1個及其內之皈依證1本，丟棄在新北市板橋區林園街前門樹下（已由李妤婕領回）。 ⑴被告於警詢之供述及偵查中之自白（110年度偵字第24340號偵查卷〈下稱第24340號偵卷〉第13頁至第15頁、第17871號偵卷第39頁至第54頁）。 ⑵證人即告訴人李妤婕於警詢中之證述（第24340號偵卷第17頁至第19頁）。　 ⑶新北市政府警察局板橋分局板橋派出所受理拾得物案陳報單、受理民政交存拾得遺失物作業程序檢核表、新北市政府警察局板橋分局板橋派出所拾得物收據、遺失（拾得）物領據各1份監視器錄影畫面翻拍、查獲贓物及查獲被告照片共15張（第24340號偵卷第23頁至第29頁、第33頁至第35頁）。 林俊利犯竊盜罪，累犯，處拘役貳拾日，如易科罰金，以新臺幣壹仟元折算壹日。未扣案之犯罪所得USB壹個沒收，於全部或一部不能沒收或不宜執行沒收時，追徵其價額。 15（即原起訴書附表編號8） 110年3月19日22時30分許 新北市○○區○○路00號前 蕭心絜（被害人）（未和解） 林俊利行經左揭地點，見蕭心絜所有之黑色手提包1個（上掛有歐爵國際廠牌紅色藍芽耳機1副〈價值共計約4,179元〉）放置在其停放於左揭地點車牌號碼000-000號普通重型機車腳踏板上無人看管，認有機可趁，即徒手竊取蕭心絜所有之上開黑色手提包1個，得手後隨即逃離現場，嗣將竊得之黑色手提包1個及其上掛有歐爵國際廠牌紅色藍芽耳機1副，丟棄在新北市○○區○○路0段000號前（已由蕭心絜領回）。 ⑴被告於警詢及偵查中之自白（第23145號偵卷第7頁至第15頁、第17871號偵卷第39頁至第54頁）。 ⑵證人即被害人蕭心絜於警詢中之證述（第23145號偵卷第25頁至第30頁）。　 ⑶新北市政府警察局板橋分局扣押筆錄、扣押物品目錄表、贓物認領保管單各1份、監視器錄影畫面翻拍及尋獲贓物現場照片共6張（第23145號偵卷第43頁至第47頁、第51頁、第67頁至第69頁） 林俊利犯竊盜罪，累犯，處拘役參拾日，如易科罰金，以新臺幣壹仟元折算壹日。 16（即原起訴書附表編號9） 110年3月19日23時12分許 新北市○○區○○路0段00巷00號前 柯瑋傑（告訴人）（未和解） 林俊利行經左揭地點，見柯瑋傑所有之車牌號碼000-0000號普通重型機車停放該處無人看管，且該機車置物箱未上鎖，認有機可趁，徒手開啟該機車置物箱，竊取柯瑋傑所有置於該置物箱內之Diana Janes廠牌之黑色短夾1個(價值約2,000元，內有現金250元）、MK廠牌白色長夾1個（價值2,000元，內有現金1,100元、健保卡、身分證、郵局金融卡、新光銀行信用卡、台新銀行信用卡各1張）、PUMA廠牌黑色後背包1個（價值500元）等物，得手後隨即逃離現場，嗣林俊利將上開黑色短夾1個丟棄在新北市○○區○○路0段000號前（已由柯瑋傑領回）。 ⑴被告於警詢中之供述及偵查中之自白（第23145號偵卷第7頁至第15頁、第17871號偵卷第39頁至第54頁）。 ⑵證人即告訴人柯瑋傑於警詢中之證述（第23145號偵卷第31頁至第33頁）。　 ⑶新北市政府警察局板橋分局扣押筆錄、扣押物品目錄表、贓物認領保管單各1份、監視器錄影畫面翻拍、案發現場及尋獲贓物現場照片共10張（第23145號偵卷第53頁至第57頁、第61頁、第70頁至第74頁） 林俊利犯竊盜罪，累犯，處拘役參拾日，如易科罰金，以新臺幣壹仟元折算壹日。未扣案之犯罪所得現金新臺幣壹仟參佰伍拾元、MK廠牌白色長夾壹個、PUMA廠牌黑色後背包壹個均沒收，於全部或一部不能沒收或不宜執行沒收時，追徵其價額。 17（即原起訴書附表編號10） 110年3月19日23時27分許 新北市○○區○○路000號前 張心怡（告訴人）（已和解） 林俊利行經左揭地點，見游彧賢所有之車牌號碼000-0000號普通重型機車停放該處無人看管，且該機車置物箱未上鎖，認有機可趁，徒手開啟該機車置物箱，竊取張心怡所有置於該置物箱內之SAMSUNG廠牌銀色行動電話1支（價值3萬5,000元)、COACH廠牌黑色短夾1個（價值3,000元，內有現金5,000元、身分證、健保卡、駕駛執照、中國信託信用卡、永豐銀行信用卡各1張）、化妝品14個（價值約5,500元）、Apple廠牌 AirPods 藍芽耳機1副（價值6,000元）、鑰匙1串等物，得手後隨即逃離現場。 ⑴被告於警詢中之供述及偵查中之自白（第23145號偵卷第7頁至第15頁、第17871號偵卷第39頁至第54頁）。 ⑵證人即告訴人張心怡；證人游彧賢於警詢中之證述（第23145號偵卷第35頁至第37頁、第39頁、第40頁）。　 ⑶監視器錄影畫面翻拍及案發現場照片共8張（第23145號偵卷第75頁至第78頁） 林俊利犯竊盜罪，累犯，處拘役參拾日，如易科罰金，以新臺幣壹仟元折算壹日。 18（即原起訴書附表編號23） 110年4月1日20時6分許 新北市○○區○○路000號前 林于正（告訴人）（未和解） 林俊利行經左揭地點，見林于正所有之車牌號碼000-0000號普通重型機車停放該處無人看管，且該機車置物箱未上鎖，認有機可趁，徒手開啟該機車置物箱，竊取林于正所有置於該置物箱內之SAMSUNG廠牌黑色行動電話1支（價值1萬元)、黑色外套1件（價值1,500元）、環保筷1雙（價值100元）、酒精瓶1個（價值50元）等物，得手後隨即逃離現場。 ⑴被告於警詢及偵查中之自白（110年度偵字第25396號偵查卷〈下稱第25396號偵卷〉第9頁至第11頁、第17871號偵卷第39頁至第54頁）。 ⑵證人即告訴人林于正於警詢中之證述（第25396號偵卷第13頁至第15頁）。　 ⑶監視器錄影畫面翻拍照片共4張（第25396號偵卷第17頁、第18頁）。 林俊利犯竊盜罪，累犯，處有期徒刑參月，如易科罰金，以新臺幣壹仟元折算壹日。未扣案之犯罪所得SAMSUNG廠牌黑色行動電話壹支、黑色外套壹件、環保筷壹雙、酒精瓶壹個均沒收，於全部或一部不能沒收或不宜執行沒收時，追徵其價額。 19（即原起訴書附表編號20） 110年4月6日19時13分許 新北市○○區○○路000○00號（起訴書誤載為「279之10號」，應予更正）前 盧志華（告訴人）（未和解） 林俊利行經左揭地點，見盧志華女兒所有之粉紅色書包1個（內有課本6本、鉛筆盒1個、鉛筆5枝、自動鉛筆6枝、原子筆2枝、尺2把、剪刀1把、學生證1張，共計價值約3,000元）放置在其停放於左揭地點車牌號碼000-0000號普通重型機車腳踏板上無人看管，認有機可趁，即徒手竊取上開粉紅色書包1個，得手後隨即逃離現場，嗣將竊得之粉紅色書包1個及其內之課本6本、鉛筆盒1個、鉛筆5枝、自動鉛筆6枝、原子筆2枝、尺2把、剪刀1把、學生證1張，丟棄在新北市○○區○○路000巷0號前（均已由盧志華領回）。 ⑴被告於警詢及偵查中之自白（110年度偵字第24390號偵查卷〈下稱第24390號偵卷〉第7頁至第9頁、第17871號偵卷第39頁至第54頁）。 ⑵證人即告訴人盧志華；證人楊雅婷於警詢中之證述（第24390號偵卷第11頁至第13頁、第15頁至第18頁）。　 ⑶贓物認領保管單、遺失（拾得）物領據、新北市政府警察局板橋分局後埔派出所拾得物收據各1份現場、監視器錄影畫面翻拍、扣案物品及查獲被告照片共10張（第24390號偵卷第25頁至第33頁）。 林俊利犯竊盜罪，累犯，處拘役參拾日，如易科罰金，以新臺幣壹仟元折算壹日。 20（即原起訴書附表編號24） 110年4月7日19時44分許 新北市○○區○○街00巷00號前 洪金蓮（告訴人）（已和解） 林俊利行經左揭地點，見洪金蓮所有之車牌號碼000-000號普通重型機車停放該處無人看管，且該機車置物箱未上鎖，認有機可趁，徒手開啟該機車置物箱，竊取洪金蓮管領置於該置物箱內之無印良品廠牌白色後背包1個（內有咖啡色內褲1件、粉紅色長袖上衣1件、LEVIS廠牌深藍色牛仔褲1件、捲梳1把、雨傘1支、洗眼液1罐、牙刷1支、口紅1支、香水1瓶、髮油1罐、眉筆1支、行事曆1本、筆1枝、眼鏡1副、桂花蜜1罐、蔥糖1包、內衣1件、自拍棒1支、短褲1件、襪子1雙、黑色攜帶包1個等物，價值共計約1萬3,000元），得手後隨即逃離現場。嗣將竊得之無印良品廠牌白色後背包1個及其內咖啡色內褲1件、粉紅色長袖上衣1件、LEVIS廠牌深藍色牛仔褲1件、捲梳1把、行事曆1本、眼鏡1副、內衣1件、自拍棒1支、短褲1件、襪子1雙、黑色攜帶包1個，丟棄在新北市板橋區縣○○道0段00巷00號後面（均已由洪金蓮領回）。 ⑴被告於警詢及偵查中之自白（110年度偵字第26082號偵查卷〈下稱第26082號偵卷〉第7頁至第10頁、第17871號偵卷第39頁至第54頁）。 ⑵證人即告訴人洪金蓮於警詢中之證述（第26082號偵卷第11頁至第13頁）。　 ⑶扣押物發還認領保管單1份、監視器錄影畫面翻拍照片共6張（第26082號偵卷第23頁至第29頁）。 　　 林俊利犯竊盜罪，累犯，處拘役參拾日，如易科罰金，以新臺幣壹仟元折算壹日。 21（即原起訴書附表編號16） 110年4月8日0時5分許 新北市○○區○○○路00巷0弄00號前 楊語妡（告訴人）（未和解） 林俊利行經左揭地點，見楊語妡所有之車牌號碼000-0000號普通重型機車停放該處無人看管，且該機車置物箱未上鎖，認有機可趁，徒手開啟該機車置物箱，竊取楊語妡所有置於該置物箱內之LV廠牌咖啡色包包1個（內有行車執照、駕駛執照、學生證各1張、化妝品及梳子等物，價值共計3萬元），得手後隨即逃離現場。 ⑴被告於警詢及偵查中之自白（110年度偵字第24102號偵查卷〈下稱第24102號偵卷〉第7頁至第9頁、第17871號偵卷第39頁至第54頁）。 ⑵證人即告訴人楊語妡於警詢中之證述（第24102號偵卷第11頁、第12頁）。　 ⑶現場、監視器錄影畫面翻拍及查獲被告照片共6張（第24102號偵卷第115頁至第19頁）。 林俊利犯竊盜罪，累犯，處有期徒刑參月，如易科罰金，以新臺幣壹仟元折算壹日。未扣案之犯罪所得LV廠牌咖啡色包包壹個沒收，於全部或一部不能沒收或不宜執行沒收時，追徵其價額。 22（即原起訴書附表編號19） 110年4月8日0時35分許 新北市○○區○○街00號前 廖聖平（被害人）（未和解） 林俊利行經左揭地點，見廖聖平所使用之車牌號碼000-0000號普通重型機車停放該處無人看管，且該機車置物箱未上鎖，認有機可趁，徒手開啟該機車置物箱，竊取廖聖平所有置於該置物箱內之袋子1個、外套1件、鴨舌帽1頂、圍巾1條、手套1副等物（價值共計約800元），得手後隨即逃離現場。 ⑴被告於警詢及偵查中之自白（110年度偵字第24386號偵查卷〈下稱第24386號偵卷〉第7頁至第9頁、第17871號偵卷第39頁至第54頁）。 ⑵證人即被害人廖聖平於警詢中之證述（第24386號偵卷第11頁至第13頁）。　 ⑶監視器錄影畫面翻拍及查獲被告照片共6張（第24386號偵卷第15頁）。 林俊利犯竊盜罪，累犯，處拘役貳拾日，如易科罰金，以新臺幣壹仟元折算壹日。未扣案之犯罪所得袋子壹個、外套壹件、鴨舌帽壹頂、圍巾壹條、手套壹副均沒收，於全部或一部不能沒收或不宜執行沒收時，追徵其價額。 23（即原起訴書附表編號25） 110年4月15日13時48分許 新北市○○區○○路000巷0號前 鍾松祐（告訴人）（已和解） 林俊利行經左揭地點，見鍾松祐駕駛之車牌號碼0000-00號自用小貨車停放該處無人看管，且該貨車副駕駛座車門未上鎖，認有機可趁，徒手開啟該車門，竊取鍾松祐所有置於副駕駛座上之斜背包1個（內有小米廠牌行動電源1顆、APPLE廠牌IPHONE充電線1條、桌上型手機架1個、汽車遙控鑰匙1把、大型重機車鑰匙1把、普通重型機車鑰匙1把、家中鑰匙1串、置物箱鑰匙1把等物，價值共計約4,000元），得手後隨即逃離現場。 ⑴被告於警詢及偵查中之自白（110年度偵字第26116號偵查卷〈下稱第26116號偵卷〉第9頁至第12頁、第17871號偵卷第39頁至第54頁）。 ⑵證人即告訴人鍾松祐於警詢中之證述（第26116號偵卷第13頁、第14頁）。　 ⑶監視器錄影畫面翻拍及案發現場照片共6張（第26116號偵卷第17頁、第18頁、第21頁）。 林俊利犯竊盜罪，累犯，處拘役貳拾日，如易科罰金，以新臺幣壹仟元折算壹日。 24（即原起訴書附表編號27） 110年4月15日14時46分許 新北市○○區○○路000號前 許文翔（被害人）（已和解） 林俊利行經左揭地點，見許文翔駕駛之車牌號碼000-0000號自用小貨車停放該處無人看管，且該貨車車門未上鎖，認有機可趁，徒手開啟該車車門，竊取許文翔所有置於該車副駕駛座上之側背包1個（內有現金1,8000元、橘色夾練袋1個、黑色短夾1個、口罩1個、護身符1個、名片1盒、指甲刀1個、身分證、信用卡等物，價值共計約1萬9,000元），得手後隨即逃離現場。嗣將竊得之側背包1個及其內黑色短夾1個、口罩1個、護身符1個、名片1盒、指甲刀1個、身分證、信用卡等物，丟棄在新北市中和區立業路83巷與69巷間之廢棄腳踏車上（均已由許文翔領回）。 ⑴被告於警詢及偵查中之自白（110年度偵字第25780號偵查卷〈下稱第25780號偵卷〉第7頁至第9頁、第17871號偵卷第39頁至第54頁）。 ⑵證人即被害人許文翔於警詢中之證述（第25780號偵卷第11頁至第17頁）。　 ⑶監視器錄影畫面翻拍照片6張、車牌號碼000-0000號車輛詳細資料報表、贓物認領保管單各1份（第25780號偵卷第23頁、第29頁、第41頁、第43頁至第47頁）。 　　 林俊利犯竊盜罪，累犯，處拘役參拾日，如易科罰金，以新臺幣壹仟元折算壹日。 25（即原起訴書附表編號13） 110年4月16日13時30分許 新北市○○區○○路000巷00號前 葉俊彬（告訴人）（已和解） 林俊利行經左揭地點，見葉俊彬駕駛之車牌號碼000-0000號自用小貨車停放該處無人看管，且該貨車車門未上鎖，認有機可趁，徒手開啟該車車門，竊取葉俊彬所有置於該貨車內之黑色包包1個（內有MK廠牌灰色皮夾1個、身分證、汽車駕駛執照、機車駕駛執照、郵局提款卡、健保卡各1張），得手後隨即逃離現場。嗣葉俊彬發覺遭竊，經報警處理而循線查獲林俊利，並經其帶同警方至新北市○○區○○路000巷00○0號尋獲上開黑色包包1個及其內之MK廠牌灰色皮夾1個、身分證、汽車駕駛執照、機車駕駛執照、郵局提款卡、健保卡各1張（均已由葉俊彬領回）。 ⑴被告於警詢及偵查中之自白（110年度偵字第24095號偵查卷〈下稱第24095號偵卷〉第7頁至第9頁、第17871號偵卷第39頁至第54頁）。 ⑵證人即告訴人葉俊彬於警詢中之證述（第24095號偵卷第11頁至第14頁）。　 ⑶贓物認領保管單、新北市政府警察局板橋分局刑案現場勘察報告、內政部警政署刑事警察局110年4月28日刑紋字第1100043659號鑑定書各1份、現場、監視器錄影畫面翻拍及查獲被告照片共8張（第24095號偵卷第15頁、第21頁至第24頁、第39頁至第60頁）。 林俊利犯竊盜罪，累犯，處拘役參拾日，如易科罰金，以新臺幣壹仟元折算壹日。 26（即原起訴書附表編號14） 110年4月16日13時50分許 新北市○○區○○路000巷0弄0號前 張芬真（告訴人）（已和解） 林俊利行經左揭地點，見張芬真駕駛之車牌號碼000-0000號自用小貨車停放該處無人看管，且該貨車副駕駛座車門未上鎖，認有機可趁，徒手開啟該車副駕駛座車門，竊取張芬真管領置於該副駕駛座上之灰色側背包1個（內有現金3萬700元），得手後隨即逃離現場。嗣張芬真發覺遭竊，經報警處理而循線查獲林俊利，並當場扣得其使用剩餘之現金1萬2,000元，並經其帶同警方至新北市○○區○○街00號前尋獲上開灰色側背包1個（均已由張芬真領回）。 ⑴被告於警詢中供述及偵查中之自白（110年度偵字第24096號偵查卷〈下稱第24096號偵卷〉第7頁至第9頁、第17871號偵卷第39頁至第54頁）。 ⑵證人即告訴人張芬真於警詢中之證述（第24096號偵卷第11頁至第14頁）。　 ⑶新北市政府警察局板橋分局扣押筆錄、扣押物品目錄表、贓物認領保管單、新北市政府警察局板橋分局刑案現場勘察報告、內政部警政署刑事警察局110年5月4日刑紋字第1100043661號鑑定書各1份、監視器錄影畫面翻拍、查獲被告及扣案物品照片共8張（第24096號偵卷第15頁至第19頁、第23頁、第33頁至第36頁、第53頁至第78頁）。　 林俊利犯竊盜罪，累犯，處拘役參拾日，如易科罰金，以新臺幣壹仟元折算壹日。 27（即原起訴書附表編號28） 110年4月17日1時許 新北市○○區○○路00巷00號前 張展華（告訴人）（未和解） 林俊利行經左揭地點，見張展華所有之車牌號碼000-000號普通重型機車停放該處無人看管，且該機車置物箱未上鎖，認有機可趁，徒手開啟該機車置物箱，搜尋車箱內值錢物品，惟因未發現可偷之物而未遂。 ⑴被告於警詢及偵查中之自白（110年度偵字第25741號偵查卷〈下稱第25741號偵卷〉第7頁至第9頁、第17871號偵卷第39頁至第54頁）。 ⑵證人即告訴人張展華於警詢中之證述（第25741號偵卷第11頁、第12頁）。　 ⑶監視器錄影畫面翻拍及查獲被告照片共6張（第25741號偵卷第23頁）。 林俊利犯竊盜未遂罪，累犯，處拘役拾日，如易科罰金，以新臺幣壹仟元折算壹日 28（即原起訴書附表編號26） 110年4月20日13時23分許 新北市○○區○○○路000巷0號前 許永泰（告訴人）（未和解） 林俊利行經左揭地點，見許永泰駕駛之車牌號碼000-0000號自用小貨車停放於該處無人看管，且該貨車車門未上鎖，認有機可趁，徒手開啟該車車門，竊取許永泰所有置於該車駕駛座旁之皮夾1個（內有現金2,000元、身分證、健保卡、汽車駕駛執照、機車駕駛執照、機車行照、華南銀行提款卡、中國信託銀行提款卡各1張等物），得手後隨即逃離現場。 ⑴被告於警詢及偵查中之自白（第26116號偵卷第9頁至第12頁、第17871號偵卷第39頁至第54頁）。 ⑵證人即告訴人許永泰於警詢中之證述（第26116號偵卷第15頁、第16頁）。　 ⑶監視器錄影畫面翻拍照片2張（第26116號偵卷第19頁）。 林俊利犯竊盜罪，累犯，處拘役參拾日，如易科罰金，以新臺幣壹仟元折算壹日。未扣案之犯罪所得皮夾壹個、現金新臺幣貳仟元均沒收，於全部或一部不能沒收或不宜執行沒收時，追徵其價額。